# 求助版主问题

提问人：小夜猫 时间：2016-08-15 22:39:02
请教以下两个问题： 1 、企业股改时，资本公积可以弥补亏损吗？例如，企业实收资本 1000 万，资本公积 500 万，未分配利润为-400万，净资产大于实收资本，因此，可以直接股改？有法律依据吗？（网上的案例是减资再股改。） 2 、上市公司应收账款收不回来，全额提坏账导致利润为负。因此，大股东直接购买了这个债权，然后就不用计提坏账了？个人感觉大股东此举应该算是资本性注入吧，不应该调利润。另外还有提议大股东买第三方的资产，形成对第三方的债务，再由三方签订偿债协议，由大股东偿还第三方欠上市公司的钱，因此也不用提坏账了。这种方式实质上还是资本性注入吧？
求各位解答，谢谢

回答人：chenyiwei
1 、此问题属于法律专业问题，也一直有争议。我个人的意见是：有限责任公司变更为股份有限公司是公司组织形式的变化，是原有限责任公司净资产的整体结构性重组，股改后的股份有限公司各净资产项目与原有限责任公司的净资产项目不存在一一对应的关系，因此不能认为这是“资本公积补亏”。 2 、赞同你的意见，该事项应按权益性交易原则处理。